臺灣臺北地方法院刑事判決　　　　　　　　　　　　　九十一年度易字第二二九號
　　公　訴　人　臺灣臺北地方法院檢察署檢察官
　　被　　　告　丙○○
　　　　　　　　己○○
　　右　二　人
　　選任辯護人　簡旭成律師
　　　　　　　　黃啟逢律師
右列被告因傷害案件，經檢察官提起公訴（九十年度偵字第二三五二三號），本院判
決如左：
    主  文
丙○○、己○○均無罪。
    理  由
一、公訴意旨略以：緣甲○○○為被告丙○○、己○○等二人之外祖母，係直系血親
    關係，為家庭暴力防治法第三條第三款所稱之家庭成員，然被告丙○○、己○○
    等二人與甲○○○素有嫌隙，平時相處並不和睦。詎被告丙○○、己○○於民國
    九十年十月二十五日十七時三十分許，在臺北市○○區○○路二二五巷二弄十一
    號，因搬動家俱問題與甲○○○發生爭執，被告丙○○、己○○竟基於共同犯意
    之聯絡，由被告己○○以手推甲○○○致其跌臥在地，被告丙○○則以腳踢甲○○○之右腳，致甲○○○受有右下肢瘀傷三乘以三公分、擦傷三乘以零點五公分
    等之傷害。嗣經甲○○○檢具傷單報警處理，始悉上情。因認被告二人犯有刑法
    第二百八十條之傷害直系血親尊親屬罪嫌等語。
二、按犯罪事實應依證據認定之，無證據不得推定其犯罪事實。又不能證明被告犯罪
    者，應諭知無罪之判決，刑事訴訟法第一百五十四條、第三百零一條第一項分別
    定有明文。按以被害人之陳述為認定犯罪之依據時，必其陳述並無瑕疵，且就其
    他方面調查，又與事實相符，始能認有證據能力，最高法院六十一年度台上字第
    三０九九號判例參照。所謂無瑕疵，係指被害人所為不利被告之陳述，與社會上
    一般生活經驗或卷存其他客觀事實並無矛盾可言，至所謂就其他方面調查認與事
    實相符，非僅以所援用之旁證足以證明被害結果為已足，尤需綜合一切積極佐證
    ，除認定被告確為佳害人之可能外，在推理上無從另為其他合理原因之假設。有
    不合於此，即不能以被害人之陳述做為論斷之證據。
三、訊據被告丙○○、己○○均堅詞否認有何傷害犯行，均辯稱：渠等平日尊敬外祖
    母甲○○○，當日係因搬動家具之事，與甲○○○發生爭執，惟渠等絕無傷害甲○○○之行為，甲○○○之所以會提出告訴，乃係因與其母間有財產爭執，欲以
    此牽制其母等語。經查，證人丁○○及戊○○均到庭證稱：當日被告二人與告訴
    人間因搬動家具問題發生爭執，惟並無見到有何人為傷害之行為等語（本院九十
    一年五月二十二日訊問筆錄參照），亦即綜合該二在場與聞之證人所述當日直至
    搬動家具竣事，並未見及被告等有傷害告訴人致其受有傷害情事無訛，而證人即
    被告二人之阿姨乙○○於偵查中雖表示當天被告己○○推倒甲○○○，被告丙○○以腳踢甲○○○云云，惟查，告訴人甲○○○與被告二人之母王玉女間確實因
    房屋所有權爭執而涉訟，有民事訴訟起訴狀影本一份在卷可稽，亦為渠等所是認
    ，而告訴人與乙○○之立場與被告二人之母相對立，是證人乙○○殊有偏袒告訴
    人而為前開證詞之可能，況以被告二人年輕力壯，倘被告二人果有如告訴人及證
    人乙○○所述一人以手推倒告訴人，另一人以腳踢告訴人之情，所造成之傷害斷
    不僅只造成告訴人右下肢瘀傷三乘以三公分、擦傷三乘以零點五公分之傷害，則
    告訴人所述之受傷害情節與所受之傷害結果顯不相當，亦與常情相違，又被告二
    人係告訴人之外孫，誼屬至親，平素復無任何重大齟齬，衡情尤無為搬動家具之
    事蓄意傷害告訴人之理，是以被告二人所辯應非虛妄，尚屬可信，揆諸前開規定
    及說明，既無積極證據足認被告二人有傷害犯行，自不能徒憑告訴人甲○○○片
    面之指訴，遽入人罪，爰均為被告二人無罪之諭知。
據上論斷，應依刑事訴訟法第三百零一條第一項判決如主文。
本案經檢察官馮成到庭執行職務。
中    華    民    國      九十一      年      六      月      廿八    日
                                      臺灣臺北地方法院刑事第九庭
                                          審判長法  官  李英豪
                                                法  官  汪漢卿
                                                法  官  林怡秀
右正本證明與原本無異。
如不服本判決，應於判決送達後十日內，向本院提出上訴狀。
                                                書記官  賴敏慧
中    華    民    國      九十一      年     七       月      三      日
